臺灣高雄地方法院民事裁定　九十一年度簡抗字第九號
　　抗　告　人　甲○○○
　　相　對　人　乙○○
右當事人間請求返還土地事件，抗告人對於中華民國九十一年一月十四日本院高雄簡
易庭九十年度雄簡字第五五四號裁定提起抗告，本院裁定如左：
    主      文
原裁定廢棄。
    理      由
一、抗告意旨略以：緣相對人於民國九十年二月二十七日，以抗告人甲○○○為被告
    ，具狀向本院高雄簡易庭（下稱原審法院）提起返還土地事件，經原審法院於同
    年九月二十八日判決相對人勝訴，抗告人遂於同年十一月八日提起上訴，嗣因抗
    告人未併繳第二審裁判費用新台幣（下同）七百八十八元，原審法院乃於同年十
    二月二十四日裁定命抗告人於該裁定送達後五日內如數補繳，惟抗告人業於同年
    十二月二十七日遵命補繳，詎原審法院未審酌及此，竟仍以抗告人逾期未繳納為
    由，而於九十一年一月十四日裁定駁回抗告人之上訴；再原審法院所為上開補繳
    上訴費用之裁定，並未合法送達予抗告人，而代為收受並在該送達證書上蓋章者
    ，乃為住於抗告人隔壁之鄰居，並非與抗告人同居之家屬，然原審不察，仍遽裁
    定駁回抗告人之上訴，顯於法未合，爰依法提起抗告，請求廢棄該裁定等語。
二、本件原審法院係以：「本件上訴人（即抗告人）提起第二審上訴，未據繳納裁判
    費，經本院裁定命其於收受裁定後五日內補正，此項裁定業於民國九十一年一月
    三日送達上訴人收受，有送達證書附卷可稽，上訴人逾期迄今仍未補正，其上訴
    自非合法，應予駁回」，逕而裁定駁回抗告人之上訴，有原審九十年度雄簡字第
    五五四號駁回上訴裁定書一份附原審卷可稽。
三、按抗告法院認抗告有理由者，應廢棄原裁定，民事訴訟法第四百九十二條第二項
    前段定有明文。本件抗告人於九十年十一月八日，就其與相對人間返還土地事件
    原審所為抗告人敗訴之第一審簡易判決，具狀向原審法院提起上訴，因抗告人提
    起上訴時未併繳納第二審裁判費，經原審法院核定訴訟標的金額為五千九百七十
    四元，應徵第二審裁判費七百八十八元，並於九十年十二月二十四日裁定命抗告
    人於收受補費裁定後五日內如數補繳，抗告人隨即於九十年十二月二十七日繳納
    ，並無逾期未補正之情，業經本院審認原審案卷無誤，復有抗告人所提出之本院
    自行收納款項統一收據，核與原審法院於九十一年一月二十一日向本院收費處所
    查詢之繳費詢問簡答表所載之繳款日期、收據號碼與金額相符，惟原審未審酌及
    此，仍於九十一年一月十四日以抗告人未依限繳納第二審裁判費為由，逕依民事
    訴訟法第四百三十六條之一第三項、第四百四十二條第二項後段裁定駁回抗告人
    所提之上訴，尚有未洽，抗告人據此指摘原裁定不當，請求將原裁定廢棄，為有
    理由，應予准許。再該駁回上訴之裁定既因抗告人確已繳納上訴費用，而經本院
    予以廢棄，是原審之補費裁定是否合法送達即無庸再為審酌，併此敘明。
四、依民事訴訟法第四百三十六條之一第三項、第四百九十二條第二項前段，裁定如
    主文。
中　　　華　　　民　　　國　　九十一　　年　　　二　　　月　　二十二　　日
                              臺灣高雄地方法院民事第一庭
~B審判長法官　洪碩垣
~B法　　　官　方百正
~B法　　  官　林靜梅
右為正本係照原本作成。
本裁定不得抗告
中　　　華　　　民　　　國　　九十一　　年　　　二　　　月　　二十二　　日
~B法院書記官　曾瓊玉
